Minutes et répertoires du notaire Charles DU BARLE, 18 novembre 1758 - 20 novembre 1770 (étude VI)
Archives nationales
- Minutes de Charles DU BARLE, 18 novembre 1758 - 1770; MC/ET/VI/735 - MC/ET/VI/784
  - Minutes. 1761, octobre - décembre, octobre - décembre 1761; MC/ET/VI/747
    - Procuration générale, dépôt., 28 décembre 1761; MC/ET/VI/747
      Nom, qualité: (Mme ou Mlle) Gautier, Marie Louise Victoire.
      Profession: Chartres (Eure-et-Loir).
      Nom, qualité: (M.) Gautier, Bonaventure Jean (bourgeois, Paris), Paris.
    - Succession, renonciation., 30 décembre 1761; MC/ET/VI/747
      Nom, qualité: (M.) Legrand, Jacques Nicolas (bourgeois, Paris), Paris.
    - Compte., 30 décembre 1761; MC/ET/VI/747
      Nom, qualité: (M.) Coste de Montry, Jean Francois Alexandre (bourgeois, Paris), Paris.
      Nom, qualité: (M.) Dizy, Alexandre.
      Profession: tapissier (marchand), Paris
    - Vente, maison, Abbeville (Somme) rue des Lingeres., 30 décembre 1761; MC/ET/VI/747
      Nom, qualité: (personne morale) Lemaire (heritiers).
      Profession: apothicaire (marchand), Paris.
      Nom, qualité: (M.) Ribeaucourt de, Pierre Philippe.
      Profession: orfevre (marchand), Abbeville (Somme)
    - Procuration générale, révocation., 30 décembre 1761; MC/ET/VI/747
    - Vente, terre labourable, Hiermont (Somme)., 30 décembre 1761; MC/ET/VI/747
      Nom, qualité: (personne morale) Lemaire (hoirs).
      Nom, qualité: (M.) Maigret, Antoine Francois.
      Profession: trésorier payeur des rentes hotel-de-ville, Paris
    - Rente sur les états de Bretagne, quittance de rachat., 31 décembre 1761; MC/ET/VI/747
      Nom, qualité: (Mme ou Mlle) Herbinot, Marie.
  - Minutes. 1762, janvier - 1762, mars, janvier 1762 - mars 1762; MC/ET/VI/748
    - Testament de Prosper Jolyot de Crébillon, censeur royal., 2 janvier 1762; MC/ET/VI/748
      Histoire littéraire XVIIIe siècle (227 actes), par Claire Béchu, Xenia Pamfilova, v.1970-v.1990 (fichier papier entièrement dématérialisé; voir contexte dans le Plan d'orientation général - Notaires de Paris, guides thématiques du Minutier).
      testament; Jolyot de Crébillon, Prosper
  - Minutes. 1762, avril - 1762, juin, avril 1762 - juin 1762; MC/ET/VI/749
    - Inventaire après décès de Prosper Jolyot de Crébillon, censeur royal., 23 juin 1762; MC/ET/VI/749
      inventaire après décès; Crébillon, Prosper Jolyot de
  - Minutes. 1762, juillet - 1762, septembre, juillet 1762 - septembre 1762; MC/ET/VI/750
  - Minutes. 1762, octobre - 1762, décembre, octobre 1762 - décembre 1762; MC/ET/VI/751
  - Minutes. 1763, janvier - 1763, février, janvier 1763 - février 1763; MC/ET/VI/752
  - Minutes. 1763, mars - 1763, mai, mars 1763 - mai 1763; MC/ET/VI/753
  - Minutes. 1763, juin - 1763, août, juin 1763 - août 1763; MC/ET/VI/754
  - Minutes. 1763, septembre - 1763, décembre, septembre 1763 - décembre 1763; MC/ET/VI/755
  - Minutes. 1764, janvier - 1764, mars, janvier 1764 - mars 1764; MC/ET/VI/756
  - Minutes. 1764, avril - 1764, juin, avril 1764 - juin 1764; MC/ET/VI/757
  - Minutes. 1764, juillet - 1764, septembre, juillet 1764 - septembre 1764; MC/ET/VI/758
  - Minutes. 1764, octobre - 1764, décembre, octobre 1764 - décembre 1764; MC/ET/VI/759
  - Minutes. 1765, janvier - 1765, mars, janvier 1765 - mars 1765; MC/ET/VI/760
  - Minutes. 1765, avril - 1765, juin, avril 1765 - juin 1765; MC/ET/VI/761
  - Minutes. 1765, juillet - 1765, septembre, juillet 1765 - septembre 1765; MC/ET/VI/762
  - Minutes. 1765, octobre - 1765, décembre, octobre 1765 - décembre 1765; MC/ET/VI/763
  - Minutes. 1766, janvier - 1766, février, janvier 1766 - février 1766; MC/ET/VI/764
  - Minutes. 1766, mars - 1766, avril, mars 1766 - avril 1766; MC/ET/VI/765
  - Minutes. 1766, mai - 1766, juillet, mai 1766 - juillet 1766; MC/ET/VI/766
  - Minutes. 1766, août - 1766, octobre, août 1766 - octobre 1766; MC/ET/VI/767
  - Minutes. 1766, novembre - 1766, décembre, novembre 1766 - décembre 1766; MC/ET/VI/768
  - Minutes. 1767, janvier - 1767, mars, janvier 1767 - mars 1767; MC/ET/VI/769
  - Minutes. 1767, avril - 1767, juin, avril 1767 - juin 1767; MC/ET/VI/770
  - Minutes. 1767, juillet - 1767, septembre, juillet 1767 - septembre 1767; MC/ET/VI/771
  - Minutes. 1767, octobre - 1767, décembre, octobre 1767 - décembre 1767; MC/ET/VI/772
  - Minutes. 1768, janvier - 1768, mars, janvier 1768 - mars 1768; MC/ET/VI/773
  - Minutes. 1768, avril - 1768, juin, avril 1768 - juin 1768; MC/ET/VI/774
  - Minutes. 1768, juillet - 1768, septembre, juillet 1768 - septembre 1768; MC/ET/VI/775
  - Minutes. 1768, octobre - 1768, décembre, octobre 1768 - décembre 1768; MC/ET/VI/776
  - Minutes. 1769, janvier - 1769, mars, janvier 1769 - mars 1769; MC/ET/VI/777
  - Minutes. 1769, avril - 1769, juin, avril 1769 - juin 1769; MC/ET/VI/778
  - Minutes. 1769, juillet - 1769, septembre, juillet 1769 - septembre 1769; MC/ET/VI/779
  - Minutes. 1769, octobre - 1769, décembre, octobre 1769 - décembre 1769; MC/ET/VI/780
  - Minutes. 1770, janvier - 1770, mars, janvier 1770 - mars 1770; MC/ET/VI/781
  - Minutes. 1770, avril - 1770, juin, avril 1770 - juin 1770; MC/ET/VI/782
  - Minutes. 1770, juillet - 1770, septembre, juillet 1770 - septembre 1770; MC/ET/VI/783
    - Constitution de rente par Pierre Henry, 21 août 1770; MC/ET/VI/783
      Les membres du conseil général de la commune robespierriste de Paris (200 actes), par Béatrice Vanuxem, 1992-1993 (base de données migrée: voir contexte dans le Plan d’orientation général - Notaires de Paris, guides thématiques du Minutier).
      constitution de rente; Henry, Pierre
  - Minutes. 1770, octobre - décembre, octobre - décembre 1770; MC/ET/VI/784
    1770, octobre à 18 novembre: actes passés par-devant Charles Du Barle.
    1770, 19 et 20 novembre: 2 actes signés par Pierre-Urbain Le Clerc, notaire substituant.
    1770, 22 novembre à 31 décembre: actes passés par-devant Melchior-Thomas Morin.
- Répertoire(s) de Charles DU BARLE, 18 novembre 1758 - 23 décembre 1777; MC/RE/VI/15 - MC/RE/VI/17
  - Répertoire. 1758, 18 novembre - 1764, 30 décembre, 18 novembre 1758 - 30 décembre 1764; MC/RE/VI/15
    Informations concernant le classement et la cotation:
    Le niveau inférieur de description, quand il existe, correspond aux mentions d'actes contenues dans le répertoire. Parmi celles-ci, certaines peuvent y être décrites, de manière plus ou moins détaillée. Pour consulter l'acte proprement dit, il convient de rechercher la cote au niveau des articles (registre ou liasse) des minutes du notaire (cote de type 'MC/ET').
    - Inventaire après décès., 24 avril 1761
      Mention dans le répertoire du notaire coté:
      MC/RE/VI/15
      Informations concernant le classement et la cotation du document:
      Attention: la cote du répertoire (de type ' MC/RE ') ne permet pas de consulter la minute de l'acte. Il convient de rechercher la cote de la minute (de type ' MC/ET ') au niveau des articles (registre ou liasse) de minutes du notaire.
      L'accès aux images numérisées des pages du répertoire se fait au niveau de description supérieur (' Répertoire du notaire '), rubrique ' Consulter les archives numérisées associées '.
    - Inventaire après décès., 11 août 1761
      Nom, qualité: (Mme ou Mlle) Coutellier, Louise Catherine.
      Nom, qualité: (M.) Ricard
    - Consentement., 23 novembre 1761
      Nom, qualité: (M.) Ducauroy.
      Nom, qualité: (M.) Can de.
      Nom, qualité: (M.) Bernard
    - Inventaire après décès de Marie Jeanne LOUVET veuve COURATIN, 2 janvier 1762
      Attention: la cote de répertoire (de type 'MC/RE') ne permet pas de consulter la minute de l'acte. ll convient de rechercher la cote de la minute (de type 'MC/ET') au niveau des articles (registre ou liasse) de minutes du notaire.
      L'accès aux images numérisées des pages du répertoire se fait au niveau de description supérieur (' Répertoire du notaire '), rubrique ' Consulter les archives numérisées associées'.
      Inventaires après décès de 1762 (2536 actes), par Thierry Boudignon, v. 1990 (base de données migrée: voir contexte dans le Plan d'orientation général - Notaires de Paris, guides thématiques du Minutier).
      Date de création de la notice: 2004
      inventaire après décès; Louvet, Marie-Jeanne; Couratin (veuve)
    - Inventaire après décès de Marie Madeleine CLIGNY, 4 février 1762
      inventaire après décès; Cligny, Marie-Madeleine
    - Inventaire après décès de LEROY épouse MAITRE, 10 février 1762
      inventaire après décès; Leroy,; Maitre (épouse)
    - Inventaire après décès de Marie GARNIER épouse Edmé CORE, 19 février 1762
      inventaire après décès; Garnier, Marie; Core Edmé
    - Inventaire après décès de Jean Baptiste COLLAS, 4 mars 1762
      inventaire après décès; Collas, Jean-Baptiste
    - Inventaire après décès de Denise MATON épouse TRIBOUT, 11 mars 1762
      inventaire après décès; Maton, Denise; Tribout (épouse)
    - Inventaire après décès de Antoine CADIOLI, 23 mars 1762
      inventaire après décès; Cadioli, Antoine
    - Inventaire après décès de Louis PARISOT prêtre, 24 mars 1762
      inventaire après décès; Parisot, Louis; prêtre
    - Inventaire après décès de François FRADELLE, 7 avril 1762
      inventaire après décès; Fradelle, François
    - Inventaire après décès de Jean JUMELLE, 16 avril 1762
      inventaire après décès; Jumelle, Jean
    - Inventaire après décès de Jean Baptiste Denis de RECONSEILLE perruquier, 20 avril 1762
      inventaire après décès; Reconseille, Jean-Baptiste-Denis de; coiffeur
    - Inventaire après décès de Pierre René MATIET, 28 avril 1762
      inventaire après décès; Matiet, Pierre-René
    - Inventaire après décès de Françoise MAURY, 30 avril 1762
      inventaire après décès; Maury, Françoise
    - Inventaire après décès de Denis LELEU, 10 mai 1762
      inventaire après décès; Leleu, Denis
    - Inventaire après décès de Jacques LATOUCHE, 13 mai 1762
      inventaire après décès; Latouche, Jacques
    - Inventaire après décès de Jean Baptiste LEROUX, 12 juin 1762
      inventaire après décès; Leroux, Jean-Baptiste
    - Inventaire après décès de DUVIVIER épouse TARDIEU, 26 juin 1762
      inventaire après décès; Duvivier,; Tardieu (épouse)
    - Inventaire après décès de Jean Thomas PITOIN, 6 juillet 1762
      inventaire après décès; Pitoin, Jean-Thomas
    - Inventaire après décès de Marie Françoise MALDANT épouse SAINT-LEGER de, 15 juillet 1762
      inventaire après décès; Maldant, Marie-Françoise; Saint-Leger de (épouse)
    - Inventaire après décès de Thérèse Marie SALLONNE veuve CAUDRON, 16 juillet 1762
      inventaire après décès; Sallonne, Thérèse-Marie; Caudron (veuve)
    - Inventaire après décès de MOYON DUSAUSSAY, 26 juillet 1762
      inventaire après décès; Moyon Dusaussay
    - Inventaire après décès de Marie Claude LASNE épouse Joseph MATHIEU, 9 août 1762
      inventaire après décès; Lasne, Marie-Claude; Mathieu Joseph
    - Inventaire après décès de Antoine RIGAL, 9 août 1762
      inventaire après décès; Rigal, Antoine
    - Inventaire après décès de Jeanne DUPONT, 11 août 1762
      inventaire après décès; Dupont, Jeanne
    - Inventaire après décès de Pierre DIOT, 13 août 1762
      inventaire après décès; Diot, Pierre
    - Inventaire après décès de Jacques HARDEL, 17 août 1762
      inventaire après décès; Hardel, Jacques
    - Inventaire après décès de Guillaume LEDANTAU, 17 août 1762
      inventaire après décès; Ledantau, Guillaume
    - Inventaire après décès de Jean TAMPONET docteur en sorbonne, 19 août 1762
      inventaire après décès; Tamponet, Jean
    - Inventaire après décès de Charles Joseph EURY, 23 août 1762
      inventaire après décès; Eury, Charles-Joseph
    - Inventaire après décès du baron de Marparrault, 26 août 1762
      inventaire après décès; Marparrault (baron de)
    - Inventaire après décès de Cécile CARON, 30 août 1762
      inventaire après décès; Caron, Cécile
    - Inventaire après décès de Jeanne Françoise SAVARY épouse Antoine MAIRE dit LYONNAIS, 25 septembre 1762
      inventaire après décès; Savary, Jeanne-Françoise; Maire Dit Lyonnais Antoine
    - Inventaire après décès de Pierre François ALEXANDRE, 27 septembre 1762
      inventaire après décès; Alexandre, Pierre-François
    - Inventaire après décès de Pierre JOURDAIN, 11 octobre 1762
      inventaire après décès; Jourdain, Pierre
    - Inventaire après décès de MARTINOT de COEURVILLIERS, 22 octobre 1762
      inventaire après décès; Martinot de Coeurvilliers
    - Inventaire après décès de Geneviève THIOUST épouse Simon LIGNER, 15 novembre 1762
      inventaire après décès; Thioust, Geneviève; Ligner Simon
    - Inventaire après décès de MAURICE épouse MOLARD, 25 novembre 1762
      inventaire après décès; Maurice,; Molard (épouse)
    - Inventaire après décès de Alexandre CORNET notaire (ancien), 29 novembre 1762
      inventaire après décès; Cornet, Alexandre
    - Inventaire après décès de Jean BUGROS, 18 décembre 1762
      inventaire après décès; Bugros, Jean
    - Inventaire après décès de GUENARD de MONVILLE, 29 décembre 1762
      inventaire après décès; Guenard de Monville
    - Inventaire après décès de François Chrisante LALOY, 30 décembre 1762
      inventaire après décès; Laloy, François-Chrisante
    - Inventaire après décès de Louis Pierre BON, 30 décembre 1762
      inventaire après décès; Bon, Louis-Pierre
  - Répertoire. 1767, 3 septembre - 1768, 18 septembre, 3 septembre 1767 - 18 septembre 1768; MC/RE/VI/16
  - Répertoire. 1765, 2 janvier - 1777, 23 décembre, 2 janvier 1765 - 23 décembre 1777; MC/RE/VI/17
    Répertoire des notaires Charles Du Barle (2 janvier 1765 - 18 novembre 770), Melchior Thomas Morin (22 novembre 1770 - 23 décembre 1777).